【裁判字號】    99,訴,1110
【裁判日期】    990618
【裁判案由】    毒品危害防制條例
【裁判全文】
臺灣板橋地方法院刑事判決              99年度訴字第1110號
公  訴  人  臺灣板橋地方法院檢察署檢察官
被      告  甲○○
上列被告因違反毒品危害防制條例案件，經檢察官提起公訴（99
年度毒偵字第2575號），被告於準備程序進行中，就被訴事實為
有罪之陳述，本院告知其簡式審判程序之旨，聽取當事人意見後
，裁定由受命法官獨任依簡式審判程序審理，茲判決如下：
    主  文
甲○○施用第一級毒品，累犯，處有期徒刑拾月。扣案如附表所
示之海洛因沒收銷燬。
    事  實
一、甲○○前因施用第二級毒品案件，經臺灣桃園地方法院以87
    年度毒聲字第1544號裁定送觀察、勒戒，於民國87年9 月16
    日執行完畢釋放出所，並由臺灣桃園地方法院檢察署檢察官
    以87年度偵字第13013 號為不起訴處分確定。於前開觀察、
    勒戒執行完畢釋放後5 年內，復因施用第一、二級毒品案件
    ，經本院先後以90年度毒聲字第1794號、90年度毒聲字第35
    77號裁定送觀察、勒戒及強制戒治，於91年8 月27日執行完
    畢，且經本院以90年度訴字第2097號判決判刑在案（此部分
    不構成累犯）。其後，又因施用第一級毒品案件，經臺灣高
    等法院以96年度上訴字第1637號判決判處有期徒刑9 月，再
    經同院以96年度聲減字第3689號裁定減刑為有期徒刑4 月又
    15日確定；因施用第一、二級毒品案件，經臺灣高等法院以
    96年度上訴字第4562號判決各判處有期徒刑10月，7 月，減
    刑為有期徒刑5 月、3 月又15日確定；因施用第一、二級毒
    品案件，經本院以96年度訴字第3330號判決各判處有期徒刑
    10月、5 月確定。該5 罪刑另經本院以97年度聲字第1998號
    裁定定應執行刑為有期徒刑1 年10月，於98年11月6 日執行
    完畢。詎仍不知悔改，竟基於施用第一級毒品海洛因之犯意
    ，於98年12月28日上午某時許，在臺北縣樹林市○○街21號
    住處，以將海洛因置入注射針筒（未扣案）加水液化後施打
    之方式，施用海洛因1 次。嗣於98年12月28日下午1 時30分
    許，在臺北縣樹林市○○街與博愛街口，為警查獲，並扣得
    如附表所示之海洛因。
二、案經臺北縣政府警察局樹林分局報告臺灣板橋地方法院檢察
    署檢察官偵查起訴。
    理  由
一、上開犯罪事實，業經被告甲○○於本院審理時坦承不諱，而
    其為警查獲時所採集之尿液，經以酵素免疫分析法初步篩選
    ，再以氣相層析質譜儀分析法確認，確呈現嗎啡（施用海洛
    因之代謝物為嗎啡）陽性反應，有臺北縣政府警察局樹林分
    局毒品危害防制條例被移送者姓名暨代碼對照表（代碼編號
    ：J0000000號）、臺灣檢驗科技股份有限公司濫用藥物檢驗
    報告（代碼編號：J0000000號）各1 份在卷可稽，並有扣案
    如附表所示之海洛因可資佐證，足認被告之自白與事實相符
    。觀之事實欄所載被告前案紀錄，被告於初次經觀察、勒戒
    執行完畢釋放後5 年內，又因施用第一、二級毒品犯行經戒
    毒處遇及追訴處罰，有臺灣高等法院被告前案紀錄表1 份附
    卷可憑，其再犯本案，已不屬毒品危害防制條例第20條規定
    之「初犯」或「5 年後再犯」，應依同條例第10條處罰（最
    高法院97年度第5 次刑事庭會議決議參照）。本案事證明確
    ，被告犯行洵堪認定，應依法論科。
二、按海洛因屬毒品危害防制條例第2 條第2 項第1 款規定之第
    一級毒品，核被告所為，係犯毒品危害防制條例第10條第1
    項之施用第一級毒品罪。其為前揭犯行而持有第一級毒品海
    洛因，持有之低度行為，應為施用之高度行為所吸收，不另
    論罪。被告有如事實欄所示之前案紀錄，於98年11月6 日執
    行完畢乙節，有臺灣高等法院被告前案紀錄表1 份存卷可參
    ，其於有期徒刑執行完畢5 年內，故意再犯本件有期徒刑以
    上之罪，為累犯，應依刑法第47條第1 項之規定加重其刑。
    爰審酌被告已曾因相同犯行經多次戒毒處遇及追訴處罰，猶
    未能知所警惕，顯然漠視法令之禁制，惟其犯罪行為主要係
    戕害自身，且事後坦承犯行，犯後態度尚無不良，暨其施用
    毒品之動機、目的、素行等一切情狀，量處如主文所示之刑
    。扣案如附表所示之海洛因，為被告所有，且係其為本案犯
    行所剩餘，業據被告供承在卷，除因鑑驗而用罄之部分外，
    餘均應依毒品危害防制條例第18條第1 項前段規定，沒收銷
    燬之。
據上論斷，應依刑事訴訟法第273 條之1 第1 項、第299 條第1
項前段，毒品危害防制條例第10條第1 項、第18條第1 項前段，
刑法第11條、第47條第1 項，判決如主文。
本案經檢察官陳宣每到庭執行職務。
中    華    民    國    99    年    6     月    18    日
                刑事第十五庭    法  官  許炎灶
以上正本證明與原本無異。
如不服本判決應於收受判決後10日內向本院提出上訴書狀，並應
敘述具體理由；其未敘述上訴理由者，應於上訴期間屆滿後20日
內向本院補提理由書（均須按他造當事人之人數附繕本）「切勿
逕送上級法院」。
                                書記官  屠衛民
中    華    民    國    99    年    6     月    18    日
附錄本案論罪科刑法條：毒品危害防制條例第10條第1 項。
毒品危害防制條例第10條
施用第一級毒品者，處6 月以上5 年以下有期徒刑。
施用第二級毒品者，處3 年以下有期徒刑。
附表：
┌─────────────────────────────────────┐
│查獲之第一級毒品                                                          │
├──┬─────┬──┬──┬──────────────────────┤
│編號│品      名│數量│單位│備                                        註│
├──┼─────┼──┼──┼──────────────────────┤
│ 1  │第一級毒品│2   │包  │第一級毒品海洛因（淨重0.0290公克，取樣0.00│
│    │海洛因    │    │    │  20公克）。                                │
│    │          │    │    │含極微量第一級毒品海洛因殘渣且未析離之外包│
│    │          │    │    │  裝2 個，應併予沒收銷燬。                  │
│    │          │    │    │卷附交通部民用航空局航空醫務中心99年1 月25│
│    │          │    │    │  日航藥鑑字第0990312 號毒品鑑定書1 份參照。│
└──┴─────┴──┴──┴──────────────────────┘

司法院資訊處製作；財團法人民間司法改革基金會備份。
